臺灣士林地方法院交通事件裁定　　　　　　　　　九十三年度交聲字第一五七四號
　　原處分機關　臺北市交通事件裁決所
　　異　議　人
　　即受處分人　甲○○
右列受處分人因違反道路交通管理處罰條例案件，對於臺北市交通事件裁決所民國九
十三年十月五日所為之處分（原處分案號：北市裁三字第裁二二─Ａ三Ｎ九一六三○
一號），聲明異議，本院裁定如左：
        主  文
原處分撤銷。
甲○○汽車駕駛人停車時，停車時間不依規定，處罰鍰新臺幣陸佰元。
        理  由
一、按汽車駕駛人停車時，有停車時間、位置、方式、車種不依規定者，處新臺幣（
    下同）六百元以上一千二百元以下罰鍰，道路交通管理處罰條例第五十六條第一
    項第九款定有明文。
二、原處分意旨略以：異議人即受處分人甲○○所有ＣＯ─七○四五號車於民國九十
    三年九月七日十七時二十九分在臺北市○○街，經警舉發「停車時間不依規定（
    引擎熄火）」違規，依違反道路交通管理處罰條例第五十六條第一項第九款之規
    定，處罰鍰一千二百元整。
三、異議意旨略以：交管處在麗山國小前設置之家長接送區禁止停車標誌是否有依內
    部標準作業程序進行？因交通標誌之設置乃是「依當地交通狀況而設定」，而麗
    山國小大門口前之交通狀況最為單純，則其禁止停車管制之標準理應不會高於附
    近其他七個國小，今麗山國小大門口前家長接送區之禁停期間採用較嚴格之標準
    ，此種構想，不知是出自何單位？此單位又是基於何種理由？交管處又是基於何
    種考量，而需採行此種理由？而標誌之設置，主管機關容或有其某種程度之裁量
    權限，但裁量權依法不得濫用，或為逾越法規限制之裁量，交管處於麗山國小所
    得據以處罰本人。又依舉發違反道路交通管理事件通知單所載，其應到案日期為
    九十三年十月八日，期限內自動繳納六百元，而其提出申訴及申請裁決書之日期
    ，均於應到案日期前，並未超過期限，故不應以最高罰鍰金額來處罰云云。
四、經查，異議人對其所有之車牌ＣＯ─七○四五號汽車於上開時、地停車之事實並
    不爭執，復有舉發違反道路交通管理事件通知單在卷可稽，異議人雖以前詞置辯
    ，然按：依道路交通管理處罰條例第五條規定，為維護道路交通安全與暢通，公
    路或警察機關於必要時，得就左列事項發布命令：(一)指定某線道路或某線道路區
    段禁止或限制車輛、行人通行，或禁止穿越道路，或禁止停車及臨時停車。而交
    通管理之實際標誌、標線、管制方法、手段，乃行政機關依其職權所為裁量之行
    政措施或處分，除有重大、明顯瑕疵或其他違法情形外，尚非本院所得任意指摘
    或變更。經查：本件臺北市交通管制工程處於設置家長接送區時，其禁停時間並
    非由其單方面決定，而係與學校及當地里辦工處等相關單位聯繫後，依當地交通
    狀況而設定，故並非每個地點之家長接送區禁停時間均一致，有臺北市交通管制
    工程處九十三年十月四日北市交工設字第○九三三三一三二三○○號函可憑。從
    而，交通主管機關依前揭條例於前開地點所設置之家長接送區標誌牌，係本於其
    行政裁量之職權範圍內，復考量當地國小學生上下學通行便利及維護學生安全所
    為之行政措施，尚無顯然濫用裁量權限之情事，異議人僅空言指摘，復未提出具
    體事證以供本院調查，並不可採。是以該標誌牌既已就禁止停車限制時間為具體
    明確規範，自無由民眾自行主觀認定是項措施是否合理、有無必要遵循，亦非執
    法機關於舉發違規時所得置喙。故異議人所辯，尚屬無據。
五、綜上所述，異議人確有前揭停車時間不依規定之違規事實，原處分機關依該規定
    裁處異議人罰鍰一千二百元，固非無見。惟查，本件舉發通知單記載之應到案日
    期為九十三年十月八日，本件異議人於同年九月十三日即已提出陳述書，原處分
    機關乃於同年九月二十四日函覆異議人甲○○指本案違規屬實，顯見異議人不服
    舉發事實，已於應到案期限屆滿前到案接受裁決，是依違反道路交通管理事件統
    一裁罰標準表之規定，應對異議人前開違規行為處罰鍰六百元，方屬適法，原處
    分機關誤認異議人逾越應到案期限三十日以上而裁處罰鍰一千二百元，自有未洽
    。異議人上開所辯，雖無可採，然原處分既有前揭可議之處，自應將該處分撤銷
    ，並另就前開違規行為，依首揭規定，裁處如主文第二項所示之處分。
六、據上論斷，應依道路交通案件處理辦法第二十條前段，裁定如主文。
中　　　華　　　民　　　國　　九十三　　年　　 十一 　　月　　三十　　　日
                                      臺灣士林地方法院交通法庭
                                          法　官  許  碧  惠
右正本證明與原本無異
如不服本裁定，應於送達後五日內向本院提出抗告狀
                                          書記官  陳  美  英
中　　　華　　　民　　　國　　九十三　　年　　 十二 　　月　　　六　　　日
